【裁判字號】    89,易,256
【裁判日期】    890413
【裁判案由】    偽造文書
【裁判全文】
臺灣士林地方法院刑事判決                          八十九年度易字第二五六號
    聲  請  人  臺灣士林地方法院檢察署檢察官
    被      告  乙○○
右列被告因偽造文書案件，經檢察官聲請簡易判決處刑（八十八年度偵字第九七Ｏ七
號），本院內湖簡易庭認不宜以簡易判決處刑，而移至本院刑事庭依通常程序處理，
本院判決如左：
    主  文
乙○○連續行使偽造私文書，足以生損害於公眾及他人，處有期徒刑肆月。緩刑參年
偽造如附表編號一至四所示之「甲○○」署押柒枚均沒收之。
    事  實
一、乙○○前因強盜案件，於民國八十二年二月二十四日經臺灣臺北地方法院檢察署
    通緝在案，為掩飾其遭通緝之身分，於附表編號一至四所示之時間、地點，在賈
    林惠美偽造有價證券案件中以證人身分作證時，竟基於概括之犯意，連續偽造如
    附表編號一至四所示之「甲○○」（乙○○之弟）署押、證人結文私文書，並行
    使其所偽造之證人結文私文書，足生損害於甲○○本人及檢察署、法院偵查、審
    理案件之正確性。
二、案經本院移送臺灣士林地方法院檢察署檢察官聲請簡易判決處刑，本院內湖簡易
    庭認不宜以簡易判決處刑，應適用通常程序審判，而由本院依通常程序審理
    理  由
一、訊據被告乙○○坦承右揭犯行，且有如附表編號一至四所示之訊問筆錄四份、結
    文三紙在卷足憑，其犯行洵堪認定，應依法論科。
二、被告乙○○於附表編號一至四所示之訊問筆錄上，偽簽「甲○○」之姓名，足生
    損害於甲○○本人及檢察署、法院偵查、審理案件之正確性，核其所為，係犯刑
    法第二百十七條第一項之偽造署押罪；其於附表編號一、三、四所示之證人結文
    上，偽簽「甲○○」之姓名，表示據實陳述，決無匿、飾、增減之具結意思，自
    屬文書之一種，其再持以行使交予檢察官、法官，顯然對上開文書之內容有所主
    張，足以生損害於甲○○本人及檢察署、法院偵查、審理案件之正確性，核其所
    為，係犯刑法第二百十六條、第二百十條之行使偽造私文書罪。被告分別於附表
    編號一、三、四所示之時間、地點，偽造證人結文之私文書、訊問筆錄之署押，
    各係本於單一犯意，於同一期日密接之數舉動，為接續犯，各為實質上之一行為
    。又被告於附表編號一、三、四所示所示之結文上為偽造署押之行為，係偽造文
    書之部分行為，不另論罪，而其偽造私文書後復持以行使，偽造之低度行為應為
    行使之高度行為所吸收，亦不另論。公訴人認被告於編號一、三、四時地偽造證
    人結文私文書之行為，亦係犯刑法第二百十七條之偽造署押罪，尚有未洽，起訴
    法條應予變更。被告於前開案件偵查中，即冒「甲○○」之名出庭作證，為避免
    冒名之事被揭發，自有於該案後續程序冒名之概括犯意，是其如附表編號一至四
    之偽造署押犯行，如附表編號一、三、四之行使偽造文書犯行，應分別論以連續
    偽造署押、連續行使偽造私文書之一罪。被告於附表編號一、三、四之時、地，
    以一行為（如前所述，係基於單一犯意下接續之數舉動，為實質上一行為）同時
    觸犯偽造署押、行使偽造私文書二罪，為想像競合犯，應從一重之行使偽造私文
    書處斷。爰審酌被告為規避另案通緝被發現之事實而偽造文書之犯罪動機、目的
    ，及犯後坦承犯行，態度良好，並其犯罪時所受之刺激、品性、生活狀況、智識
    程度、犯罪所生之損害等一切情狀，量處如主文所示之刑。又被告前未曾受有期
    徒刑以上刑之宣告，此有臺灣高等法院被告全國前案紀錄表、臺灣高等法院檢察
    署刑案紀錄簡覆表各一份附卷可憑，其因一時失慮，偶罹刑典，事後已坦承犯行
    ，深具悔意，經此刑之宣告後，應知警惕而無再犯之虞，本院因認暫不執行其刑
    為當，予以宣告緩刑三年，用啟自新。
三、被告偽造如附表編號一至四所示之「甲○○」署押四枚，依刑法第二百十九條宣
    告沒收之。
據上論斷，應依刑事訴訟法第四百五十二條、第二百九十九條第一項前段、第三百條
，刑法第五十六條、第二百十七條第一項、第二百十六條、第二百十條、第五十五條
、第七十四條第一款、第二百十九條，判決如主文。
本案經檢察官黃惠玲到庭執行職務。
中    華    民    國      八十九      年      四      月      十三    日
                                           臺灣士林地方法院刑事第三庭
                                               法  官
右正本證明與原本無異。
如不服本判決，應於判決送達後十日內，向本院提出上訴狀。
                                          書記官
中    華    民    國      八十        年              月              日
附表：
┌──┬──────┬────────┬───────────────┬─
│編號│時        間│地        點│   行     為     態     樣    │備
├──┼──────┼────────┼───────────────┼─
│一  │八十五年十月│臺灣臺北地方法院│接續(一)偽造「呂國偵」之署押於證│臺
│    │二十九日上午│檢察署第十一偵查│人結文，表明具結之意思，持交檢│法
│    │            │庭              │察官附卷而行使之。(二)訊畢後於筆│十
│    │            │                │錄上偽造「呂國偵」之署押。    │二
├──┼──────┼────────┼───────────────┼─
│二  │八十五年十一│臺灣臺北地方法院│訊畢後於筆錄上偽造「呂國偵」之│同
│    │月八日上午  │檢察署第十一偵查│署押。                        │
│    │            │庭              │                              │
├──┼──────┼────────┼───────────────┼─
│三  │八十八年二月│臺灣士林地方法院│接續(一)偽造「呂國偵」之署押於證│臺
│    │四日上午    │第十三法庭      │人結文，表明具結之意思，持交法│法
│    │            │                │官附卷而行使之。(二)訊畢後於筆錄│易
│    │            │                │上偽造「呂國偵」之署押。      │號
├──┼──────┼────────┼───────────────┼─
│四  │八十八年三月│臺灣士林地方法院│接續(一)偽造「甲○○」之署押於證│同
│    │四日上午    │第十三法庭      │人結文，表明具結之意思，持交法│
│    │            │                │官附卷而行使之。(二)訊畢後於筆錄│
│    │            │                │上偽造「呂國偵」之署押。      │
└──┴──────┴────────┴───────────────┴─
附錄本案論罪科刑法條全文：
刑法第二百十七條第一項
偽造印章、印文或署押，足以生損害於公眾或他人者，處三年以下有期徒刑。
刑法第二百十六條：
行使第二百十條至第二百十五條之文書者，依偽造、變造文書或登載不實事項或使登
載不實事項之規定處斷。
刑法第二百十條：
偽造、變造私文書，足以生損害於公眾或他人者，處五年以下有期徒刑。
刑法第二百十七條第一項
偽造印章、印文或署押，足以生損害於公眾或他人者，處三年以下有期徒刑。


司法院資訊處製作；財團法人民間司法改革基金會備份。
